臺灣板橋地方法院民事判決　九十年度訴字第一八五九號
　　原　　　告　丁○○
　　被　　　告　乙○○
　　被　　　告　丙○○
　　被　　　告　甲○○
右當事人間請求侵權行為損害賠償事件，本院判決如左：
    主    文
原告之訴及假執行之聲請均駁回。
訴訟費用由原告負擔。
    事    實
甲、原告方面：
一、聲明：
（一）被告應連帶給付原告新臺幣（下同）五百七十四萬四千零七十六元。
（二）原告願供擔保，請准宣告假執行。
二、陳述：
（一）被告乙○○、丙○○、甲○○於民國八十九年九月七日在臺北縣中和市○○路
      七七二號乙○○所經營之藝霖印刷廠內，合力傷害原告，被告乙○○揪住原告
      衣領，被告丙○○用鐵條攻擊原告腹部，被告甲○○以所穿硬皮鞋猛踢原告下
      腹部位，原告被毆擊倒地呼救，逃至室外，經過路人救起，被告甲○○仍不罷
      休，痛罵原告，同時取出相機，照原告的像，口稱如你告狀，相片將交給兄弟
      們認明你好結果你生命等惡毒言語。因有人報警有警察趕到現場，被告三人一
      轟而散。經警察告知原告，速到公立醫院檢查，帶同傷單才可告狀，原告至臺
      北市立和平醫院檢查附有傷單在卷。隔二日原告腹痛，隨後又便血在榮民醫院
      治療，因出血點多處，大腸不能剪接，用輸血止血禁食將便血止住，延至九十
      年一月五日大腸再度便血，住院至一月二十日血止出院。有關被告傷害原告之
      刑事案件，業由臺灣板橋地方法院檢察署檢察官提起公訴，並由鈞院與臺灣高
      等法院判決被告有罪確定在案。
（二）原告二次住院之醫療費用共計十四萬七千四百五十八元。原告現為七十八歲，
      假設原告可活到九十歲計算，每年四次住院，其醫療費用共計三百二十四萬四
      千零七十六元。再原告在臺北縣中和市○○路之中正工業大樓任職總幹事達十
      二年，勤儉負責，這次被被告傷害後，體能不支，原告之職業將喪失，原告之
      兒子年幼現尚在學，即將失去生活來源，而被告兇狠非常，現時外出必邀人作
      伴，或由家人相隨以防遭其暗算，故日常支出費用也增加許多，上開損害被告
      應賠償原告一百萬元。另原告受被告前開傷害行為，致原告受有精神之損害，
      被告應給付原告精神慰撫金一百五十萬元。
（三）綜上所述，被告共同傷害與恐嚇原告，則被告應對原告負侵權行為之連帶損害
      賠償責任，爰起訴請求判決如訴之聲明。
三、證據：提出看護工資單據二紙、醫療費用單據四紙、臺北縣政府獎狀三紙、臺灣
    省政府獎狀二紙為證。
乙、被告方面：被告甲○○經合法通知，未於最後言詞辯論期日到場，惟據其之前所
    為之陳述、聲明暨被告丙○○、乙○○之聲明、陳述為：
一、聲明：如主文所示。
二、陳述：按損害賠償之債，以有損害之發生及有責任原因之事實，並二者之間，有
    相當因果關係為成立要件。故原告所主張損害賠償之債，如不合於此項成立要件
    者，即難謂有損害賠償請求權存在（參最高法院四十八年臺上字第四八一號判例
    ）。又就侵權行為言，被害人應就行為人因故意或過失，不法侵害其權利之事實
    負舉證責任，此與債務不履行以由債務人證明免責事由者，有所不同（參最高法
    院七十年度臺上字第二五五○號裁判）。就上開判例、裁判之意旨得知，原告丁○○欲主張侵權行為訴請損害賠償，必須先就侵權行為之成立要件負舉證責任，
    否則即難謂其請求為有理由。本件原告訴請損害賠償，原告係以（一）臺灣高等
    法院九十年度上易字第三一一六號刑事判決、（二）臺北市立和平醫院診斷書、
    （三）刑事附帶民事起訴狀內片面之詞，為其請求之主要依據，惟：
（一）民事訴訟之裁判不受刑事判決認定事實之拘束：
  １、按本件傷害部分雖經刑事判決，然查刑事訴訟法第五百零四條（舊）所謂，應
      以刑事判決所認定之事實為據者，係指附帶民事訴訟判決而言，如附帶民事訴
      訟經移送於民事庭後，即為獨立民事訴訟，其裁判不受刑事判決認定事實之拘
      束；又刑事判決所為事實之認定，於為獨立民事訴訟之裁判時本不受其拘束，
      民事第一審斟酌全辯論意旨及調查據結果，依自由心證為與刑事判決相異之認
      定，不得謂為違法（參最高法院二十九年上字第一六四○號及最高法院四十八
      年臺上字第七一三號判例）。依前開之判例意旨，原告所據以為證據之臺灣高
      等法院九十年度上易字第三一一六號刑事判決雖判決被告共同傷害原告有罪確
      定，然上開刑事判決並不能拘束民事訴訟之事實認定，因此原告若無其他相關
      之積極證據，則據此尚不足以認定被告有其指述之傷害犯行。
  ２、原告於刑事案件之種種指訴，顯係事後編撰之詞，不足採信，原告歷次對於被
      告等人之指訴，或有前後不一，互相矛盾者，或舉目擊證人之證述不符者，可
      見原告窮亟抹黑造謠之手法，莫此為甚，諸如：
    (1)原告自稱遭毆打之工具，前後不一：
      原告於告訴狀內稱：「被告丙○○用『鐵尺』毆打伊腰際」；於偵訊時稱：「
      被告丙○○用『鐵棍』打我腰部」（見臺灣板橋地方法院檢察署八十九年度他
      字第三二四三號卷『以下簡稱偵查卷』八十九年十月二十七日訊問筆錄）；刑
      事第一審訊問供稱：「丙○○用『鐵條』打我，：：：打我肚子。」（見本院
      九十年度易字第十二號刑事卷『以下簡稱本院刑事卷』八十九年十月二十七日
      訊問筆錄）；刑事第一審訊問時供稱：「丙○○用『鐵棒』打我，：：：」等
      語，則被告究持何類工具又如何毆打原告，其前後供述不一，顯有誇張之虞！
    (2)原告並無遭被告乙○○等人毆打：
      又原告自稱：「乙○○抓住我衣領，他兒子用鐵棍打我腰際，李某用腳踢我腹
      部」（見偵查卷八十九年十月二十日訊問筆錄）；證人張念堂、朱用均稱：「
      我們沒有看到打架情形，有聽到（原告喊）打死我好了，打死我好了」、證人
      盧至宜證稱：「我沒有注意到原告身上有沒有傷，：：：，沒有看到他被打的
      情形」及證人黃秋霖證稱：「：：：我在現場看時沒有看到打人的情形」（見
      本院刑事卷九十年二月二十日審判筆錄）；證人朱用證稱：「（偵訊中稱有看
      到拉衣領，並稱朝胸部揮一下，所謂揮一下的情形為何？）好像是推一下這樣
      子。」（見本院刑事卷九十年三月二十七審判筆錄）等語互核不相符。
    (3)原告無理取鬧，並強佔被告甲○○之車：
      原告陳稱：「（何以坐在李某車上？）那是我被打後，出來坐在車上，是過路
      的人扶我坐在車上的。因管理室離很遠。」（見偵查卷八十九年十月二十日訊
      問筆錄）；其後卻供稱：「：：：丙○○就拿鐵棒打我：：：，我想我就趕緊
      逃，當時門口有警衛，我趕緊爬出去喊救命，我就趕快坐在駕駛座，」（見本
      院刑事卷九十年一月十六日訊問筆錄），則究竟為何會到被告甲○○車上及如
      何到車上等情，前後證述亦不相符，又與證人張念堂證稱：「我們岡位很靠近
      許某工廠」及證人朱用證稱「：：：岡哨離工廠約五公尺」等語，再核現場照
      片（被證一）所示，被告乙○○之印刷廠與管理員室之距離僅區區五公尺之遠
      ，與上開原告或謂因管理室很遠，有路人扶伊坐在車上，或謂「：我趕緊爬出
      去喊救命，我就趕快坐在駕駛座」等語顯有出入，可知當場不但無任何迫之情
      形，且原告若真遭毆打，理應逃到（或被扶到）較近之管理員室，而非坐到被
      告甲○○車上，是本件係原告企圖掩飾自己強佔李某轎車，不讓李某離開，此
      有照片為證（同被證二），其藉機杜撰伊當時係遭人毆打，始驚慌逃至車上云
      云，委無足採。再當天是甲○○在藝霖工廠內與工人看印刷品顏色時，聽到外
      面有人喊快把車子開走，就馬上出去要開走車子，原告見狀迅速自行打開車門
      ，賴在車上不走，則原告若真遭被告三人嚴重毆打，豈能再身手矯健地衝到李
      某車旁，打開車門，賴在車上不走，是其所指遭打一節，顯係臨訟謊編之詞。
    (4)原告虛構事實，刑事庭審理筆錄漏未記載：
      本件刑事案件審理時，被告之辯護人於刑事庭聲請勘驗九十年一月十六日刑事
      第一審庭訊錄音帶，發現刑事第一審筆錄中尚有原告重要證詞漏未記載者，如
      原告稱：「丙○○就鐵棒打我，甲○○對著我的肚子踢。『他們打的好慘，連
      皮帶都抓下來了，衣服也破了』」等語，然依被告於案發時，於原告自稱被打
      後逃往甲○○轎車內所拍攝之照片觀之（被證二），原告當時不但衣著整齊，
      且亳無如原告所稱，其衣服有遭人抓破情形，且其皮帶仍繫於腰際清楚可見。
      何況從照片中原告及四週圍觀看路人之神情，只見原告一人仍生龍活虎，惡言
      相向，而被告甲○○仍百般好言相勸，其他人則無奈在一旁以輕鬆態度視之，
      任由原告無理取鬧，絲亳無原告所稱伊係驚慌逃至車內情形，足認原告空言杜
      撰彼情，無非為誣陷被告等人，博取同情之詞，誠與事實不符亦無證據價值可
      言。
    (5)證人朱用證稱並未目睹原告遭毆打情形，已如前述，然原告卻供稱：「：：：
      被告抓我時是在門口，其中先生踢我的肚子，證人朱用還說怎麼可以打人」等
      語，與證人朱用當庭反駁：「（當時有無吼他怎麼打人）沒有」（見本院刑事
      卷九十年三月二十七日訊問筆錄）之證詞即互相矛盾！再刑事第一審認定被告
      涉嫌傷害犯行，固以證人朱用於偵訊時證稱：「我當時在岡哨上，我看到乙○○拉住丁○○的衣領，：：：，許某之子用手抓住原告衣領，朝胸部揮幾下，
      乙○○和甲○○有無打原告我不清楚。」等語（見偵查卷八十九年十月二十日
      訊問筆錄），然此節業經證人朱用事後澄清證稱：「（偵訊中稱看到拉衣領，
      並稱朝胸部揮一下，所謂揮一下的情狀為何？）好像是推一下這樣子」（見本
      院刑事卷九十年三月二十七日訊問筆錄）等語，證明被告等人並無毆打原告，
      與證人張念堂歷次訊問均稱：「我沒有看到誰打誰」（見偵查卷八十九年十月
      二十日訊問筆錄）；另證人張念堂、朱用均稱：「我們沒有看到打架情形，有
      聽到（原告喊）打死好了，打死我好了」、證人盧至宜證稱：「我沒有注意到
      原告身上有沒有傷，：：：沒有看到他被打的情形」，及證人黃秋霖證稱：「
      ：：我在現埸時沒有看到打人的情形」（見本院刑事卷九十年二月二十日審判
      筆錄）等語相符，果爾，則被告丙○○所辯稱：「他（原告）跟我們講話時，
      他就用身體擋住我們」及「我們是用手把他撇開，因為原告用身子來抵我們說
      打死我嘛打死我嘛」之說法與前揭證人之證詞互核相符，是被告等與原告發生
      口角過程中，根本未動手毆打原告，充其量僅因原告仗著自己魁梧的身材，一
      直欺壓過來，被告不想與之糾纏，而出於自衛將原告擋開乙節，應可採信。況
      證人朱用、張念堂均係中正工業大樓管理員，與原告間則有僱傭關係，衡情其
      二人之證述，當有利於原告，而無袒護被告之理，但對於案發之情形，何以二
      人均稱被告等人並無毆打原告，反而與原告之陳詞不符，實值推敲，益證原告
      所言不足採信。
    (6)警員到場確定僅係停車糾紛並無傷害情事：
      警員楊宏文、梁鵬權二人案發時係任職於臺北縣警察局中和分局員山派出所，
      案發當天彼二人根據之勤務記錄簿上是記載「至中和市○○路、健康路口處理
      停車糾紛」，且彼二位警員到現場目睹原告無理取鬧之經過，咸認為雙方均一
      時不滿發生口角而已，業經證人梁鵬權於刑事第二審到庭作證，證述明確在案
      。
（二）原告所提之「診斷證明書」益證原告所言不實：
  １、經仔細參閱原告之證詞後，檢視原告所提出臺北市立和平醫院診斷証明書，姑
      不論證明書之傷害造成之原因為何，倘依原告所稱被告丙○○以「鐵尺」、「
      鐵棍」、「鐵條」或「鐵棒」毆打其腰部，抑或被告鴻澤如何踢其肚子，依診
      斷證明書之紀錄，不可能僅有「胸部線狀約三公分之擦傷」及「腹部皮下瘀血
      」二處極為輕微症狀，何況其腰際絲亳未受傷害，是以依所提出之診斷證明書
      ，益徵原告所言，均屬誇大虛構之詞。又原告雖提出臺北市立和平醫院診斷書
      ，欲證明其有受傷一事，然此一診斷書並無法證明原告所受的傷係何人所為。
      查原告自刑事告訴起，均未見其能提出積極之證據，證明其受傷係被告所為，
      此可觀臺灣高等法院九十年度上易字第三一一六號刑事判決之事實理由欄中，
      就被告是否打傷原告，除上開之診斷書外，僅依原告片面之詞，並沒有任何積
      極證據可憑。故若僅依此一診斷書，只能證明其有受傷一事，但無法證明其受
      傷係被告所為。是在此僅有前開之診斷書，似尚不足以證明被告對其有傷害之
      行為。
  ２、再原告事後提出血衣汗衫一件作為遭毆打之證物，更屬無稽，蓋據前揭診斷證
      明書所載，原告之胸口僅有約三公分左右之擦傷，何來破皮出血；參酌被證二
      之照片所示，原告之衣服仍舊整齊，且衣領中間胸前並無任何被拉扯過及有滲
      出血液之痕跡，足見上開血痕並非被告行為所造成，又從照片原告之態度觀之
      ，原告與被告發生爭執後，猶強勢霸占被告甲○○之轎車，顯然原告並無受傷
      流血之情形甚明，原告之主張不足採信。
（三）原告所提之刑事附帶民事起訴狀內之陳訴多屬憑空指摘，缺乏積極證據：
  １、原告於起訴狀內指述：「經過路人救起，該甲○○仍不罷休。痛罵時，同時取
      出相機，照原告的像，口稱你如告狀，相片交給兄弟們認明你好結果你生命，
      等惡毒言語．．」云云（詳刑事附帶民事起訴狀頁二第十行至十二行）。照常
      理而言，若原告真有遭傷害之事，救其之過路人，原告必然會記得，並敦請該
      路人出庭作證。然查本件起訴及原告之前的刑事傷害告訴案，就過路人為誰不
      僅隻字未提，亦未聲請該過路人出庭作證，顯然有違常情。再者，被告對原告
      照像亦係因原告強佔被告之轎車，被告出於無奈只好對其照像以保存作為將來
      證據之用，並非如原告所言被告對其痛罵，出言恐嚇。此可見當日拍得之照片
      中，原告不僅毫髮未傷，且強佔被告之轎車，路人對其無理取鬧皆一笑置之（
      被告民事答辯狀被證二），足認被告不僅無其指訴之行為，反而足證是原告為
      無理取鬧之行為，對被告之百般刁難。綜上，被告並無原告所指之恐嚇及公然
      侮辱之行為，此純係原告臨訟編篡之詞，不足採信。
  ２、況原告於起訴狀內指訴「因報警有警察到埸，被告三人一轟而散，經警察告知
      ，速到公立醫院檢查。帶同傷單才可告狀．．」云云。由其陳述意旨可知，原
      告所云係八十九年九月七日當日報警之後，警察有告知其得以赴醫院檢查之事
      ，然查當日到場之警員梁鵬權於臺灣高等法院於九十年度上易字第三一一六號
      傷害案件九十一年十一月一日出庭證稱：「他（按：即原告）說停車的糾紛，
      其他記不起來。後來他提時，我就去找對方，好像是印刷廠的公司要停車，產
      生糾紛，以停車的糾紛來處理，但是後來有一次到派出所時提出要告傷害，我
      們要他到醫院驗傷。好像不是當天，當天沒有成案，當天在現埸有請他們雙方
      協調，並沒有作筆錄。」（詳見是日筆錄頁四『被證四』）。由證人之證言可
      知警察於當日並未告知其得赴醫院驗傷之事，因此原告之陳述與證人之言根本
      相互矛盾，足證警察當日並未告知其得赴醫院驗傷之事，且亦無所謂「警察到
      埸，被告三人一轟而散」之情。是原告所陳顯係臨訟編篡之詞，不足採信。顯
      見，是日並無被告傷害原告之情發生，否則，警方必然告知原告應迅赴醫院驗
      傷，何以僅在勤務記錄簿上記載「至中和市○○路、健康路口處理停車糾紛」
      ，而並未言及任何有關傷害之事，亦未要求原告赴醫院驗傷，原告之指控頗為
      不合常理。是以，原告撒謊誣指被告傷害，應係無庸置疑。
  ３、另原告於起訴書中陳稱：「隔兩日腹痛，隨後又便血在榮民醫院治療，因出血
      點處．．住院證明皆呈送在案」、「身體遭受傷害就醫給付．．重傷器官大腸
      約三個月就會發作便血。」（詳刑事附帶民事起訴狀頁三第二行至第五行）云
      云，原告係空言指稱其大腸便血之病症與被告相關，然原告就臺北市立和平醫
      院診斷書所載之傷害與前開便血之症狀間有無因果關係，尚未能提出積極之證
      據以資證明，是以原告憑何要被告亦就此部分之病症負責，原告之舉無異假藉
      訴訟訛詐被告，實屬不當。又原告就臺北市立和平醫院診斷書所載之傷害與前
      開便血之症狀間並無任何因果關係，此業經榮民總醫院以九十一年三月七日函
      通知　鈞院，原告出血之病症「依學理而言，此一現象大多為血管性病變所造
      成，與年齡老化可能有關係，似並非由外力所造成．．」等語。復以　鈞院於
      九十一年五月十日至臺北市立和平醫院勘驗，經詢問開立原告診斷證明書之醫
      師，「以診斷書所載之傷，是否會造成病患日後血便之現象」。其稱「不太可
      能，通常血便是胃潰瘍造成或胃有問題或痔瘡．．」等語（詳是日筆錄）。足
      證原告血便之現象，應係其身體老化，或其原有之宿疾所造成，並非外力所致
      ，核與原告於臺北市立和平醫院診斷書所載之傷害並無任何因果關係。是原告
      稱便血係被告等人傷害所造成，無異係臨訟攀附之詞，足認原告係假藉訴訟訛
      詐被告賠償費之惡行。
  ４、原告請求之多項費用，均無證據以資為憑。茲就此詳述如下：
      原告雖陳稱：「兩次住院費用小計十四萬七千四百五十八元。」（詳刑事附帶
      民事起訴狀頁三第六行），然其就兩次之住院費用並未能提出證據證明，其請
      求應屬無據。再者，原告起訴狀所附之證物－看護工資之收據，其上簽名者林
      義雄是否真為看護，原告就此需提出證明，否則該證物即難採用。除此之外，
      原告又謂「人之壽命百年大限不敢枉求以九十歲推算，每年四次住院醫治，其
      醫療費用小計三百二十四萬四千零七十六元。」（詳刑事附帶民事起訴狀頁三
      第六行、七行），原告就此亦需提出證據以證其實，否則要難採信。原告陳稱
      ：「原告在中正工業大樓任職計達十二年．．此職本可維持老年生計，在這次
      重傷後體能不支，其職業將喪失．．該被告等兇狠非常，現時外出必邀人作伴
      ，或由家人相隨以防遭其暗算。故而日常支出費用也增加許多。如上損害被告
      應賠償一百萬元。」（詳刑事附帶民事起訴狀頁三第八行至十一行）云云，前
      開之請求更屬無理，其理由如下：一者，經查原告現仍任職中正工業大樓，並
      非如其所稱之「職業將喪失」。再者被告等亦無如其所言為暗算之行為，而使
      其日常生活費用增加，原告之陳述均係無的放失，不足採信。因此，原告如欲
      主張被告有上開之行為，應負舉證責任，否則即難信其陳述為真實，而認其請
      求有理由。末查，原告陳稱：「在住院治療中，呻吟翻轉病床中，其精神痛苦
      非常，更不服者原告係無過者，遭到毆辱，被告對此應賠償一百五十萬元。」
      （詳刑事附帶民事起訴狀頁三第十二行、頁四第一行），查被告並無原告指述
      之毆辱行為，且其空言指述精神痛苦非常，此又係其所杜撰，用以訛詐被告，
      以賺取賠償金之技倆，要無採信之理。
（四）綜上，原告就本件之請求，尚未能舉證證明侵權行為之成立要件成立，依前揭
      實務之見解，難謂其已盡舉證之責。再者，其於起訴狀內之多項請求賠償之費
      用，經查均無實據，顯非真實。是故，原告所述顯不足以採信，其請求均屬無
      理由。而原告為賺取賠償費，此等用盡心思，杜撰不實之言以誣指被告，實不
      足取。
三、證據：聲請本院履勘兩造發生糾紛之現場即中正工業大樓之藝霖印刷廠；聲請本
    院至臺北市立和平醫院，調查原告受傷情形和內衣血液噴濺情形；聲請本院調閱
    原告在臺北市立和平醫院及臺北榮民總醫院之病歷資料；聲請本院訊問證人即任
    職中正工業大樓管理員之張念堂與朱用；並提出左列文件為證：
被證一：照片四幀。
被證二：照片四幀。
被證三：臺北市立和平醫院診斷證明書一紙。
被證四：臺灣高等法院九十年度上易字第三一一六號案件九十一年十一月一日訊問筆
        錄影本一件。
被證五：原告指稱置放裁紙機之位置及工廠實際置放裁紙機位置照片一件。
被證六：原告所提出之看護工資收據影本二紙。
被證七：中和市中正工業大樓管理委員會九十年十月份工作人員薪資表一紙。
丙、本院依職權調閱臺灣高等法院九十年度上易字第三一一六號刑事卷宗全卷（內尚
    含本院九十年度易字第十二號卷、臺灣板橋地方法院檢察署八十九年度他字第三
    二四三號卷、八十九年度偵字第二一三三０號卷）；並依被告之聲請履勘兩造發
    生糾紛之現場即中正工業大樓之藝霖印刷廠與周遭之環境；且依被告之聲請至臺
    北市立和平醫院，向開具原告診斷書之主治醫師張裕泰詢問、調查原告受傷情形
    和內衣血液噴濺情形；另依被告之聲請訊證人朱用、張念堂；再依被告之聲請並
    依職權，行文臺北市立和平醫院略以：「貴院病患丁○○曾於八十九年九月七日
    至貴院就診，請檢送相關之病歷資料過院。又劉員所受之傷為何？是何因造成？
    是否不宜從事大廈管理委員的工作？如不宜從事，則期間大約多久？另劉員因上
    開傷勢就醫，總醫療費用多少？健保給付多少？劉員自付額多少？」；另依被告
    之聲請並依職權，行文榮民總醫院略以：「貴院病患丁○○曾於八十九年九月二
    十一日、十月四日與九十年一月五日、一月十九日至貴院就診，請檢送相關之病
    歷資料過院。又劉員所受之傷為何？是何因造成？是否不宜從事大廈管理委員的
    工作？如不宜從事，則期間大約多久？另劉員因上開傷勢就醫，總醫療費用多少
    ？健保給付多少？劉員自付額多少？」；又依職權諭知原告應偕同證人即看護原
    告之人－林義雄到庭作證；依職權諭知被告應偕同案發當時有目睹現場經過之藝
    霖印刷廠之工人一名與當時在場之客戶黃秋霖到庭作證。
    理    由
一、被告甲○○受合法通知，未於最後言詞辯論期日到場，核無民事訴訟法第三百八
    十六條各款所列情形，爰依原告之聲請，由其一造辯論而為判決。
二、原告主張：被告乙○○、丙○○、甲○○於八十九年九月七日在臺北縣中和市○○路七七二號乙○○所經營之藝霖印刷廠內，合力傷害原告，被告乙○○揪住原
    告衣領，被告丙○○用鐵條攻擊原告腹部，被告甲○○以所穿硬皮鞋猛踢原告下
    腹部位，被告被毆擊倒地呼救，逃至室外，經過路人救起，被告甲○○仍不罷休
    ，痛罵原告，同時取出相機，照原告的像，口稱如你告狀，相片交給兄弟們認明
    你好結果你生命等惡毒言語。因有人報警有警察趕到現場，被告三人一轟而散。
    經警察告知原告，速到公立醫院檢查，帶同傷單才可告狀，原告至臺北市立和平
    醫院檢查附有傷單在卷。隔二日原告腹痛，隨後又便血在榮民醫院治療，因出血
    點多處，大腸不能剪接，用輸血止血禁食將便血止住，延至九十年一月五日大腸
    再度便血，住院至一月二十日血止出院。有關被告傷害原告之刑事案件，業由臺
    灣板橋地方法院檢察署檢察官提起公訴，並由鈞院與臺灣高等法院判決被告有罪
    確定在案。因被告共同傷害原告，則被告應對原告負侵權行為之連帶損害賠償責
    任，爰起訴請求判決如訴之聲明等語。
三、被告則以：被告並無何原告所指訴之傷害行為，且民事訴訟之裁判不受刑事判決
    認定事實之拘束，原告所據以為證據之臺灣高等法院九十年度上易字第三一一六
    號刑事判決雖判決被告共同傷害原告有罪確定，然上開刑事判決並不能拘束民事
    訴訟之事實認定，因此原告若無其他相關之積極證據，則據此尚不足以認定被告
    有其指訴之傷害犯行，依相關證據顯示，原告之指訴有前後不一致之情形，而證
    人之證詞並不足以作為認定被告確有傷害原告之證據，且原告所提出之診斷證明
    書亦不足以作為原告所受之傷害確係被告所為，故被告並不需對原告負任何侵權
    行為之損害賠償責任等語，資為抗辯。
四、按損害賠償之債，以有損害之發生及有責任原因之事實，並二者之間，有相當因
    果關係為成立要件。故原告所主張損害賠償之債，如不合於此項成立要件者，即
    難謂有損害賠償請求權存在（最高法院四十八年臺上字第四八一號判例參照）。
    又就侵權行為言，被害人應就行為人因故意或過失，不法侵害其權利之事實負舉
    證責任，此與債務不履行以由債務人證明免責事由者，有所不同（最高法院七十
    年度臺上字第二五五○號裁判參照）。就上開判例、裁判之意旨得知，原告丁○○欲主張侵權行為訴請損害賠償，必須先就侵權行為之成立要件負舉證責任，否
    則即難謂其請求為有理由。原告訴請被告需負侵權行為之損害賠償責任係以（一
    ）臺灣高等法院九十年度上易字第三一一六號刑事判決、（二）臺北市立和平醫
    院診斷書、（三）刑事附帶民事起訴狀內之詞，為其請求之主要依據，是本件需
    予釐清者，應係被告是否有原告所指訴之傷害或恐嚇行為？
五、經查：
（一）民事訴訟之裁判不受刑事判決認定事實之拘束：
      按本件原告指訴被告傷害部分雖經檢察官對被告提起公訴，被告並經本院以九
      十年度易字第十二號刑事判決，判處被告共同傷害人之身體，各處拘役四十日
      ，如易科罰金，均以（銀元）三百元折算一日，被告對於上開刑事判決上訴臺
      灣高等法院後，據該院以九十年度上易字第三一一六號刑事判決駁回上訴，確
      定在案等情，業據本院依職權調閱臺灣高等法院九十年度上易字第三一一六號
      刑事卷宗全卷（內尚含本院九十年度易字第十二號卷、臺灣板橋地方法院檢察
      署八十九年度他字第三二四三號卷、八十九年度偵字第二一三三０號卷）審核
      無誤，此外，復有本院九十年度易字第十二號刑事判決與臺灣高等法院九十年
      度上易字第三一一六號刑事判決各一件在卷可稽。然刑事訴訟法第五百零四條
      （舊）所謂，應以刑事判決所認定之事實為據者，係指附帶民事訴訟判決而言
      ，如附帶民事訴訟經移送於民事庭後，即為獨立民事訴訟，其裁判不受刑事判
      決認定事實之拘束；又刑事判決所為事實之認定，於為獨立民事訴訟之裁判時
      本不受其拘束，民事第一審斟酌全辯論意旨及調查據結果，依自由心證為與刑
      事判決相異之認定，不得謂為違法，最高法院著有二十九年上字第一六四○號
      判例及四十八年臺上字第七一三號判例可稽。依前開最高法院之判例意旨，原
      告雖於被告被訴傷害之刑案繫屬中提起附帶民事訴訟，惟本院刑庭以裁定將之
      移送本院民事庭審理，則本件已成獨立之民事訴訟，其裁判不受刑事判決認定
      事實之拘束，本院仍得斟酌全辯論意旨及調查據結果，依自由心證為與刑事判
      決相異之認定，不得謂為違法，先予敘明。
（二）原告指訴被告曾於八十九年九月七日在臺北縣中和市○○路七七二號乙○○所
      經營之藝霖印刷廠內，合力傷害原告，尚乏積極之證據以證明原告之指訴為真
      ：
  １、按告訴人（在本件即為原告）之告訴，係以使被告受刑事訴追為目的，是其陳
      述是否與事實相符，仍應調查其他事實以資審認，始得為不利被告之認定，最
      高法院於五十二年著有臺上字第一三００號判例可稽。本院九十年度易字第十
      二號刑事判決與臺灣高等法院九十年度上易字第三一一六號刑事判決認定被告
      有於八十九年九月七日在臺北縣中和市○○路七七二號乙○○所經營之藝霖印
      刷廠內，合力傷害原告之行為，無非係以原告之指訴；證人朱用、張念堂之證
      詞；驗傷診斷書暨被告乙○○、丙○○自承是有用手將原告撇開；原告有提出
      出血之汗杉一件等為據。然原告有關指訴被告有傷害或恐嚇或公然侮辱行為之
      證詞之可信度確有可疑，蓋：
    (1)原告曾提出其受傷後，有僱用看護工林義雄看護彼之單據二張，看護日期分別
      係（八十九年）九月十六日至九月三十日與（九十年）一月九日至一月二十日
      、看護工資分別為四萬五千元與三萬六千元，上開單據上有林義雄之蓋章，且
      有書寫林義雄之身分證字號，此有單據二紙可稽（見本院九十年度附民字第七
      十二號卷第五、六頁）。因原告主張林義雄確有於上開期間看護原告，而原告
      係因被告之傷害行為，故需林義雄看護彼等語，故本院通知原告出庭時，於通
      知單上註明請原告偕同證人即看護工林義雄到院。原告爰於九十一年六月二十
      七日言詞辯論期日中，自行偕同林義雄到院，經本院請原告出庭，隔離訊問下
      ，證人林義雄具結證稱：「（是否有當過原告的看護？）沒有。」；「（今天
      為何到庭？）是原告要我過來作證，原告是我父母親的上司，如果我不來作證
      ，我的父母親會沒有工作，我父親是原告任職總幹事大樓管理員叫林金泉、母
      親是該大樓的清潔員叫余美合，原告透過我父母親要我出來作證，我父母親於
      星期一或星期日（前兩三天）在我們住處告訴我，要我講實話，原告於九十一
      年六月二十五日在他的辦公室（就是中正工業大樓）中午十一時許，他之前透
      過我姐姐要我過去，我過去後原告告訴我，要我幫他出庭作證，說我當過他的
      看護，有領過他的錢，金額就是他給我看的有蓋我私章的兩張單據，合計七、
      八萬元左右。且我是當時第一次看到該二張單據，之前我都沒有看過，上開單
      據上的任何文字都不是我寫的，且我認識的親戚朋友都沒有當過他的看護。」
      ；「（『提示本院九十年附民七十二號卷第五、六頁』他給你看的單據是否這
      兩張？）是的。」；「（你如何回答他？）我點頭但意思就是好，但上開二單
      據的私章不是我的，我也沒有蓋過，我也沒有授權他可以蓋我的章，我真的沒
      有擔（任）過他的看護，更沒有領過他的錢，今天是原告偕同我出庭作證，因
      為鈞院沒有給我傳票，上開單據的身分證號碼也與我的號碼不合。」；「（
      到底你是否有擔任過原告的看護？）真的從來沒有。」等語（見本院九十一年
      六月二十七日言詞辯論筆錄）。又經本院當庭核對證人林義雄的身分證號碼為
      Ｚ000000000，且背面父母親欄載父親為林金泉、母親為余美合。比
      對原告所提之看護單據上載林義雄之身分證號碼係Ｚ000000000，明
      顯與證人林義雄身分證上所載之身分證號碼為Ｚ000000000不合，況
      原告亦自承證人林義雄之父親為林金泉、母親為余美合，林金泉係中正工業大
      樓之管理員，余美合係該大樓之清潔員工，而原告係該大樓管理委員會之總幹
      事等情，此外，復有被告當庭提出之中和市中正工業大樓管理委員會九十年十
      月份工作人員薪資表一紙附卷可稽，證人林義雄之父母既為原告之下屬，則證
      人林義雄前開證稱「是原告要我過來作證，原告是我父母親的上司，如果我不
      來作證，我的父母親會沒有工作」等情，並非無稽。又證人林義雄從未看護或
      照顧過原告，遑論自原告處領取任何看護工資，且林義雄並未在原告所提之看
      護單據上蓋章，前開單據上之印章亦非林義雄所有，又該等單據上所載之林義
      雄之身分證號碼並不正確，則證人林義雄證稱是原告要彼來作有關彼曾看護原
      告並曾領取看護工資之證詞，尚非無稽。另證人林義雄係原告自行偕同到庭之
      人，亦據原告與林義雄自承在卷，且原告亦稱此林義雄即是看護或照顧彼之人
      ，原告並曾給付林義雄如單據上所載之看護工資云云，然該林義雄並無何原告
      所稱之曾看護或照顧原告之行為，且未曾自原告處領取任何款項，原告並要林
      義雄出庭作不實之證詞等情，業據林義雄到庭結證明確如前。足徵原告既曾於
      出庭前要證人林義雄作不實之證詞，則原告有關被告曾傷害原告之指訴之可信
      度，誠屬有疑。即本院無法依可信度有疑之原告之指訴，作不利於被告之認定
      。
    (2)抑且，原告自稱遭毆打之工具，前後不一：
      原告於告訴狀內稱：「被告丙○○用『鐵尺』毆打伊腰際」；於偵訊時稱：「
      被告丙○○用『鐵棍』打我腰部」（見偵查卷八十九年十月二十七日訊問筆錄
      ）；刑事第一審訊問稱：「丙○○用『鐵條』打我，：：：打我肚子。」（見
      本院刑事卷八十九年十月二十七日訊問筆錄）；刑事第一審訊問時稱：「丙○○用『鐵棒』打我，：：：」等語（見本院刑事卷九十年一月十六日訊問筆錄
      ），則被告究持何類工具又如何毆打原告，原告前後指訴並不一致。
   ２、證人朱用、張念堂、盧至宜、張金松、黃秋霖、梁鵬權之證詞，不足以作為
       不利於被告之認定：
    (1)按證人朱用、張念堂均是中正工業大樓管理委員會之管理員，係屬於擔任該管
      理委員會之總幹事之原告的下屬。而證人朱用於偵查中證稱：「我當時在岡哨
      上，我看到乙○○拉住丁○○的衣領，：：：，許某之子用手抓住原告衣領，
      朝胸部揮幾下，乙○○和甲○○有無打原告我不清楚。」等語（見偵查卷八十
      九年十月二十日訊問筆錄）；再證人朱用於本院刑事案件審理中證稱：「（偵
      訊中稱有看到拉衣領，並稱朝胸部揮一下，所謂揮一下的情形為何？）好像是
      推一下這樣子。」（見本院刑事卷九十年三月二十七日審判筆錄）；又證人張
      念堂、朱用均證稱：「我們沒有看到打架情形，有聽到（原告喊）打死我好了
      ，打死我好了」、證人盧至宜在本院刑事庭中證稱：「我沒有注意到原告身上
      有沒有傷，：：：，沒有看到他被打的情形」等語（均見本院刑事卷九十年二
      月二十日審判筆錄）。參以，本院於九十一年五月六日履勘兩造發生糾紛之現
      場即中正工業大樓之藝霖印刷廠與周遭之環境時，訊問證人朱用當天事故發生
      之經過，證人朱用具結證稱：「我看到他們沒有打架，鬧得很厲害、很大聲，
      但沒有打架，當時有部車停在印刷廠前面，是一部轎車和一部貨車，貨車要進
      來卸貨，我有要求貨車司機將車開走，貨車司機說馬上走，另一位警衛張念堂
      打電話報警，在我要求貨車司機將車開走後，丁○○（按即原告）從下面的辦
      公室跑出來，當時我還是在崗哨，丁○○他人跑到藝霖印刷廠的門口，沒有跑
      進去．．．，我聽到丁○○說，大致上就是要貨車離開，我聽到劉（重光）和
      被告口角。」；「（是否有看到被告打丁○○？）鬧得很厲害，好像要打架，
      但沒有打架。」；「（是否有看到丁○○被架住？）沒有。」；「（是否有看
      到有人或被告朝告訴人的胸部揮或推他？）沒有。」；「（是否有看到有人拿
      鐵尺、鐵棍或鐵條之物？）都沒有。」；「（偵查中有看到被告朝告訴人胸部
      揮幾下？『提示偵查卷』）沒有，我不知道為何如此，我沒有看到有人朝他胸
      部揮，也沒有人拉住他衣服。」；「（丁○○後來如何到車上？是否有看到他
      胸前有血？）他是用走的，沒有看到他胸前有血。」等語（見本院九十一年五
      月六日勘驗筆錄）。再本院於同日（指九十一年五月六日）履勘兩造發生糾紛
      之現場即中正工業大樓之藝霖印刷廠與周遭之環境時，訊問證人張念堂當天事
      故發生之經過，證人張念堂具結證稱：「（敘述當天發生情形？）劉（重光）
      有進去印刷廠裡面，要求將貨車開走，但在裡面發生什麼事，我不知道。我從
      崗哨看到的部分是，劉（重光）和被告三人在印刷廠門口爭吵得很厲害，彼此
      咆哮很大聲，劉（重光）說『打死我、打死我』，但我沒有看到有何人動手，
      他們只是口角爭吵，我沒有看到有人拿鐵棍之物，也沒有看到有人抓他衣服或
      推他。」；「（當時丁○○在印刷廠門口的表情如何？）精神很好，怒氣衝天
      ，雙方都一樣，沒有看到劉（重光）有流血。」；「（劉是如何去車上？）用
      走路的。」；「（他在車上你是否有看到他有流血？）沒有。」等語（見本院
      九十一年五月六日勘驗筆錄）。足徵從上開證人之證詞，並無法得出被告曾傷
      害原告之結論。雖證人朱用於偵查中證稱有看到丙○○用手抓住原告衣領，朝
      胸部揮幾下等語，惟其嗣後於本院刑事案件審理中證稱所謂揮幾下的意思，就
      是好像推一下的意思等語（見本院刑事卷九十年三月二十七日審判筆錄），惟
      比對勾稽證人黃秋霖之證詞，即知當時被告推原告之情境與原因為何？證人黃
      秋霖到庭具結證稱：「（八十九年九月七日上午十一時許，是否有在藝霖印刷
      廠？）是的，我當天是去載紙回去加工，我到的時候看到他們在吵，原告跟公
      司的老闆在印刷廠內爭吵，很大聲，有原告、被告乙○○、丙○○在場，還有
      我不認識的很多人在場，我確定雙方沒有打架，只有口角。」；「（是否有看
      到被告用鐵尺打原告的肚子或用手或腳踢原告的身體？）沒有。」；「（是否
      有看到原告流血？）沒有。」；「（還有看到何事？）我可以確定被告沒有打
      原告，但我當時在搬紙不經意間有看到他們在外面放水塔的地方，被告乙○○
      被原告逼到水塔旁沒有地方退，他有用單手朝原告推的動作，但沒有碰到原告
      的身體。」等語（見本院九十一年六月二十七日言詞辯論筆錄）。在所有相關
      證人之證詞中，證稱有看到被告推原告身體的部分有黃秋霖與朱用之證詞，然
      朱用於偵查中係證稱被告朝原告之胸部揮，後於本院至現場勘驗時稱沒有看到
      被告朝胸部揮，不知偵查中筆錄為何會如此記載？然參諸證人即當時在現場之
      被告之客戶黃秋霖之前開證詞，即可明瞭當時被告乙○○有用單手朝原告推的
      動作，原因係被告乙○○當時係被原告逼到水塔旁沒有地方退，但被告乙○○
      沒有碰到原告的身體等情，故尚難以證人朱用曾於偵查中證稱被告朝原告之胸
      部揮之證詞，即得推斷被告曾打原告之胸部。故縱被告乙○○、丙○○曾自承
      有用手將原告撇開等語，然此係因彼等被原告逼到角落所出之自然反射動作或
      正當防衛之行為，況被告並未動到原告之身體，亦據證人黃秋霖結證明確如前
      ，則尚難以被告之前開於刑事案件中之自白，即得認定被告有原告所指訴之傷
      害行為。
    (2)況證人即被告乙○○所經營之藝霖印刷廠之員工張金松經本院請被告出庭，隔
      離訊問下證稱：「（八十九年九月七日上午十一時許是否有看到原告進入藝霖
      印刷廠，詳情如何？）我大約民國七十三、四年左右到該印刷廠工作，現在月
      薪六萬元左右，當天早上我們有位客戶到我們公司，客戶將車停在我們公司的
      門口，總幹事就進來說門口不能停車，被告丙○○說不要進來，有事在門口講
      ，他們就在門口講，但沒有人動手。」；「（是否有看到被告用鐵尺打原告的
      肚子或用手或腳踢原告的身體？）沒有。」；「（是否有看到原告流血？）沒
      有。」；「（印刷廠是否有鐵尺或鐵棍之物？）沒有，但有螺絲起子。」等語
      （見本院九十一年六月二十七日言詞辯論筆錄）。足徵當時在場之證人張金松
      並未有何目擊被告傷害原告之情形。
    (3)另證人即於八十九年九月七日至藝霖印刷廠前處理兩造糾紛之臺北縣警察局中
      和分局圓山派出所警員梁鵬權，在臺灣高等法院九十年度上易字第三一一六號
      刑事案件審理時，具結證稱：「（你去到現場後，有無看到拉扯打架的事情？
      ）沒有，我到達時可能爭吵結束了。」；「（當時告訴人『按即原告』有無告
      訴你他被打？）他說有停車的糾紛，其他記不起來。後來他提時，我就去找對
      方，好像是印刷廠的公司要停車，產生糾紛，以停車的糾紛來處理，但是後來
      有一次到派出所時提出要告傷害，我們要他到醫院驗傷。好像不是當天，當天
      沒有成案，當天在現場有請他們雙方協調，並沒有做筆錄。」；「（當時看到
      原告時他有無受傷？）記不得了。」；「（後來他到派出所提出傷害告訴，有
      無提出證明？）印像中後來他就沒有到派出所了。」；「（究竟你到現場處理
      時，有無打架的糾紛？）告訴人提到印刷廠與他有糾紛，有無提到被打我不確
      定，當時我有寫工作紀錄。」等語（見臺灣高等法院九十年度上易字第三一一
      六號刑事案件九十年十一月一日訊問筆錄）。又當時至現場處理糾紛之警員梁
      鵬權與楊鴻文確是在員警工作紀錄簿上記載兩造係「停車糾紛」，此有員警工
      作紀錄簿一紙附臺灣高等法院九十年度上易字第三一一六號刑事案件卷宗可稽
      （見該卷宗第八十頁）。足徵被告抗辯稱當時未有何傷害原告之行為，信而有
      徵，否則如原告所指訴般之被告有傷害原告之行為，則為何警員未發現原告之
      傷勢？原告焉有可能不告知警員並顯現傷勢之理？且警員焉會未在工作紀錄簿
      上記載被告有傷害原告之情形？
  ３、原告所提之「診斷證明書」固有傷勢之記載，然此無法推斷出是被告對於原告
      為傷害犯行所致：
    (1)檢視原告所提出臺北市立和平醫院八十九年九月七日出具之診斷證明書，上記
      載原告受有「前胸部線狀約擦傷（約長三公分）」及「腹部皮下瘀血」傷害，
      此有上開診斷證明書附卷可稽（見臺灣板橋地方法院檢察署八十九年度他字第
      三二四三號偵查卷第三頁）。姑不論證明書之傷害造成之原因為何，倘依原告
      所稱被告丙○○以「鐵尺」、「鐵棍」、「鐵條」或「鐵棒」毆打其腰部，抑
      或被告甲○○如何踢其肚子，依診斷證明書之紀錄，不可能僅有「胸部線狀約
      三公分之擦傷」及「腹部皮下瘀血」二處極為輕微症狀，何況其腰際絲亳未受
      傷害，則原告之指訴是否可信，確有可疑之處。況原告雖提出臺北市立和平醫
      院診斷書，證明其有受傷一事，然此一診斷證明書並無法證明原告所受的傷係
      何人所為。
    (2)另原告於起訴書中陳稱：「隔兩日腹痛，隨後又便血在榮民醫院治療，因出血
      點處．．．住院證明皆呈送在案」、「身體遭受傷害就醫給付．．．重傷器官
      大腸約三個月就會發作便血。」（詳刑事附帶民事起訴狀頁三第二行至第五行
      ）云云，然原告就臺北市立和平醫院診斷書所載之傷害與前開便血之症狀間有
      無因果關係，尚未能提出積極之證據以資證明，又原告就臺北市立和平醫院診
      斷書所載之傷害與前開便血之症狀間並無任何因果關係，此業經本院函詢榮民
      總醫院據該院以九十一年三月七日函覆略以，原告出血之病症「依學理而言，
      此一現象大多為血管性病變所造成，與年齡老化可能有關係，似並非由外力所
      造成．．．」等語，此有該函在卷足參。再本院於九十一年五月十日至臺北市
      立和平醫院勘驗，經詢問開立原告診斷證明書之張裕泰醫師「以診斷書所載之
      傷，是否會造成病患日後血便之現象」？其稱「不太可能，通常血便是胃潰瘍
      造成或或胃有問題或痔瘡．．．」等語（見本院九十一年五月十日勘驗筆錄）
      ，足證原告血便之現象，應係其身體老化，或其原有之宿疾所造成，並非外力
      所致，核與原告於臺北市立和平醫院診斷書所載之傷害並無任何因果關係。是
      原告指稱血便係被告等人傷害所造成，委無足取。
  ４、至原告事後提出血衣汗衫一件作為遭毆打之證物一節，並無法推論出是被告對
      於原告為傷害行為所致。蓋原告汗衫有血跡之原因有多種，或有可能係兩造間
      互相推擠所造成、或有可能係原告強逼被告至角落處，經被告基於正當防衛之
      意思以手撇開所致．．．等，並無法單憑上開沾染血跡之汗衫，即得推斷被告
      確有對於原告為傷害行為，仍需參酌其他證據以為判斷。因原告指訴之可信度
      誠屬有疑，且證人朱用、張念堂、盧至宜、張金松、黃秋霖、梁鵬權之證詞，
      並不足以推斷出被告對於原告有傷害之行為，迭如前述，則單憑原告於刑事案
      件審理中所提出之汗衫一件，亦無法作不利於被告之認定。
（三）原告主張被告曾恐嚇或公然侮辱原告，並未舉證以實說：
      原告於民事起訴狀內指訴：「經過路人救起，該甲○○仍不罷休。痛罵時，同
      時取出相機，照原告的像，口稱你如告狀，相片交給兄弟們認明你好結果你生
      命，等惡毒言語．．．」云云（詳刑事附帶民事起訴狀頁二第十行至十二行）
      。照常理而言，若原告真有遭傷害之事，救其之過路人，原告必然會記得，並
      敦請該路人出庭作證。然查本件起訴及原告之前的刑事傷害告訴案，就過路人
      為誰不僅隻字未提，亦未聲請該過路人出庭作證，顯然有違常情。再被告抗辯
      對原告照像亦係因原告強佔被告之轎車，被告出於無奈只好對其照像以保存作
      為將來證據之用，並非如原告所言被告對其痛罵，出言恐嚇等語，業據提出卷
      附照片多幀為證，而原告對於被告曾出言恐嚇原告一節，並未舉證以實其說，
      當不得以被告曾對坐在被告車上之原告拍照（按原告當時係坐在被告之車上，
      為被告所不爭執），即率爾推斷被告有原告所指訴之恐嚇及公然侮辱之行為。
六、綜上所述，原告指訴之可信度誠屬有疑，且證人朱用、張念堂、盧至宜、張金松
    、黃秋霖、梁鵬權之證詞，並不足以推斷出被告對於原告有傷害之行為，又診斷
    證明書與沾染血跡之汗衫一件亦不足以推斷出被告對於原告確有傷害之行為，此
    外，亦無證據證明被告有恐嚇及公然侮辱原告之行為。從而，原告主張被告應依
    民法第一百八十四條第一項之規定，對於被告負侵權行為之損害賠償責任，洵屬
    於法無據，應予駁回。
七、兩造其餘主張及攻擊防禦方法，因本件事證已臻明確且無礙於本件之認定及判決
    之結果，本院即無庸逐一論述，併此敘明。
八、原告之訴既不應准許，則其假執行宣告之聲請亦失所附麗，應併予駁回。
九、結論：原告之訴為無理由，依民事訴訟法第三百八十五條第一項前段、第七十八
    條，判決如主文。
中　　　華　　　民　　　國　　 九十一　　年　　　七　　　月　　十一  　日
                          臺灣板橋地方法院民事第二庭
                              法　官　許必奇
右為正本係照原本作成。
如對本判決上訴，須於判決送達後二十日內向本院提出上訴狀。
中　　　華　　　民　　　國　　 九十一　　年　　　七　　　月　　十一  　日
                              書記官  許清琳
